# 政府代建资产确认

提问人：cfo000000 时间：2022-05-29 15:18:15
为了招商引资，政府与企业签订投资协议，政府出资代建土地、厂房、外围动力等，并给予地方留成税收补偿以及设备补偿。从交付日起 5 年内回购，有些合同写了必须回购，有些未约定，关于 5 年内租金部分明确约定了免租，部分未提及租金事宜。关于回购金额，以审计为准，扣除上述提到的各种补偿后余额一次支付。回购款付清前，产权归政府所有。
问题： 1 、关于政府代建资产在回购日前如何会计处理？是交付起按回购价直接确认为固定资产（是否要折现），同时贷长期应付款？还是免租期内不做会计处理，在 2021 年初按新租赁准则确认为使用权资产，以前年度折旧调整留存收益？ 2 、上述提到的补偿实际未收到款项，直接抵减了回购款，且不会专门下发补助文件，直接依据投资协议，确认资产时是直接按净额确认，还是按总额法，还原为资产和政府补助？

回答人：chenyiwei
于交付之日，按未来应支付金额的折现值确认固定资产（如签订了租赁合同的，也可以确认使用权资产）和长期应付款（或租赁负债）。免租期内仍需对固定资产或使用权资产计提折旧。
政府补助可以选择按总额法或净额法核算，但倾向于采用总额法，实务中也是总额法更多见。

提问人：cfo000000 时间：2022-05-31 16:30:04
谢谢，假如 2019 年交付的，没有单独签租赁合同，投资协议里提到免租 5 年，20-22年申报期，那如果是确认固定资产，就应该在 2019 年确认，如果是确认使用权资产，只能在 2021 年初确认并调整留存收益，这两种处理是可以选择的吗？对申报报表列报还是会有差异的，不知道更倾向于哪种呢？

回答人：chenyiwei
先确认固定资产， 2021 年 1 月 1 日转为使用权资产。

提问人：cfo000000 时间：2022-06-06 15:00:29
谢谢，这个观点就认为是一项租赁，旧准则按融资租入固定资产处理，新准则再转换，回购后再确认为固定资产。还有一个观点认为从交付日起属于公司资产，按回购价确认固定资产，租赁期内资金利息确认递延收益作为政府补助-财政贴息处理，新准则不用转换为使用权资产。不知该种观点是否可以？本质上确实是为公司定制的建造，只是产权暂时不是公司的

回答人：chenyiwei
也是一种可能的处理，差异不大。

提问人：wx_5efd33c0b770 时间：2022-12-01 11:23:41
陈老师，针对真个政府代建回购，有个问题想一起跟您咨询一下；就是公司是上市公司，在回购日签订的是回购协议，所以确认了固定资产，但是有个问题，就是政府当时建设的时候资产是以融资租赁形式以及借款形式取得资金购买的，资产受限，但是目前签的是回购协议（协议约定所有权自公司支付完回购款时转移给公司），那固定资产算不算受限，这个回购算不算有瑕疵呀。我理解如果是签的租赁协议，确认为使用权资产就不会有这个担忧。但是实质上，不论是回购协议、还是租赁协议，感觉都是一样的。

回答人：chenyiwei
该固定资产属于受限资产（不具有法律上完整的所有权）。实质上是 5 年后付款的固定资产购买合同。

提问人：wx_5efd33c0b770 时间：2022-12-01 11:33:15
陈版主，在这里跟您咨询一个政府代建回购的问题；
就是公司跟政府签订的是分期回购协议，确认了固定资产，所有权在支付完款项后转移；政府成立的建设公司当时建设时是以融资租赁形式和抵押借款形式取得资金购买设备，公司现在购买并确认固定资产，有没有瑕疵呀，资产算不算受限以及对外提供了担保；我理解如果是租赁协议确认使用权资产应该就没这个问题，现在很纠结呀。但是实质上政府就是专门为公司建的，不论是回购协议还是租赁协议感觉又没啥区别。现在对这个资产确认固定资产是否家当、所有权算不算公司的、是否属于受限以及担保很是纠结。

回答人：chenyiwei
资产所有权受限，但会计上确认为固定资产是没有问题的。本质上是暂时受限的固定资产。